Bruno da Gama Santos

Brasileiro, casado, 40 anos

Estrada Benvindo de Novaes 2800 / Bloco 1/ Apto 208

Recreio dos Bandeirantes - Rio de Janeiro - RJ

Telefone: 97163-3709 / E-mail: brunogamarj@gmail.com

Linkedin: https://www.linkedin.com/in/brgama/

OBJETIVO

Passuo 20 anos de experiência na área de Tecnologia da Informação

Possuo 20 anos de experiência na área de Tecnologia da Informação.

Busco uma oportunidade na área de T.I com foco em Infraestrutura - Gerência/Supervisão de T.I e Projetos.

FORMAÇÃO

- Pós Graduação em Ciência de Dados e Big Data PUC MINAS Em andamento
- Pós Graduação em Gestão Empresarial e Inovação PUC-PR
- MBA em Gestão Estratégica da Tecnologia da Informação Fundação Getúlio Vargas 2015
- Graduado em Tecnologia da Informação. UniverCidade 2008
- Profissional certificado PMP Project Management Professional desde 2013.

EXPERIÊNCIA PROFISSIONAL

· 2016-2020 - Hotel Le Canton

Cargo: Gerente Executivo de Tecnologia da Informação

Responsável pelo departamento de T.I do Hotel

- Planejar, organizar e coordenar os serviços da área de TI;
- Elaboração de novos projetos para melhores resultados (infraestrutura e Sistemas)
- Integração de sistemas;
- Avaliação e identificação de soluções tecnológicas;
- Elaborar estratégias e procedimentos de contingências, visando a segurança de dados, acessos, auditorias e a continuidade dos serviços TI;
 - Propor planos de investimentos visando atualização tecnológica;
 - Responder pela manutenção da infraestrutura de redes e servidores;
- Atuar na detecção e solução de problemas, elaboração de documentos gerenciais, definição de políticas de redes, segurança, backup e e-mail;
 - Interagir com os fornecedores de telecomunicações e sistemas da empresa;
 - Coordenar equipe de suporte técnico e planejar contratações futuras;
 - Atuar na gestão de rede, servidores, arquivos, e-mails, backup e estações de trabalho;

2013-2016 – Warner Music Brasil

Cargo: Supervisor de T.I

Principais Atividades: Responsável pelo departamento de T.I da Warner Music Brasil, incluindo a filial em São Paulo e Warner Chappell (Editora).

Responsável pela equipe e pelos Sistemas, Rede, Banco de dados e Infraestrutura/Suporte.

Diversos Projetos implementados, entre eles:

- Virtualização de servidores (Hyper-V);
- Reestruturação do CPD com troca de servidores e parte elétrica;
- Desenvolvimento de Interfaces com parceiros (RIMO Sonopress);
- Migrações de ERP TOTVS;
- Implementação de Projeto de Arquivamento Digital de documentos;

2008-2013 – Sony Music Entertainment Brasil

Cargo: Coordenador de Rede e Infraestrutura

Principais atividades: Responsável por toda a Rede e Infraestrutura/Suporte da Sony Music Entertainment Brasil.

Diversos Projetos implementados, entre eles:

- Reestruturação do CPD com novo cabeamento estruturado, incluindo:
- Remodelagem de todo o escritório;
- Instalação de firewalls e Proxys de segurança;
- Reestruturação de todo o parque de computadores e impressoras;
- Implementação de Software de Helpdesk com base no ITIL;
- Implementação de VPN Corporativa (Juniper Networks);
- Implementação de Projeto de Storage (Servidores NAS);
- Migração de servidor Microsoft Exchange;

2006-2008 – AMBEV – Cia de Bebidas das Américas

Cargo: Analista de Sistemas e Suporte

Principais atividades: Responsável pelo suporte técnico de toda a estrutura do Centro de Distribuição.

Monitoração e controle dos ativos de TI, infraestrutura de rede local e remota, garantindo à disponibilidade de equipamentos e serviços necessários a operacionalização do negócio do sistema da empresa.

Gerenciamento e monitoramento da infraestrutura de servidores (File Server e Exchange), redes e serviços críticos (SIV – Sistema Integrado de Vendas), garantindo a segurança operacional.

Diversos Projetos implementados, entre eles:

- Redução de custo na telefonia fixa em 60%;
 Implantação do PDA Intermec CN3 em todo o AS (Auto-Serviço);
- Implantação do VD (Virtual Desktop) em toda Diretoria Regional, reduzindo em 30% os chamados abertos para a resolução de Incidentes ou problemas;
- Implantação do PDA Symbol MC70 em todos os sites do RJ;

· 2002-2006 - Meliá Confort Barra Premium

Cargo: Administrador de Redes

Principais atividades: Responsável pela Infraestrutura de rede e suporte de todo o Hotel Meliá Confort Barra First e Barra Premium.

Servidores, Desktops, Roteadores, Switches, Cabeamento, Pool de impressão etc.

Responsável pelo atendimento aos usuários internos e hóspedes do hotel.

Diversos Projetos implementados, entre eles:

- Implantação de Internet nos apartamentos do hotel;
- Implantação de sistema de acesso à Internet para os hóspedes (WebConnection);
- Implantação de sistema de solução hoteleira no hotel Barra Premium; Implantação da interligação entre as redes dos 2 hotéis;

1999-2002 - CM Soluções Informática Ltda

Cargo: Analista de Suporte Sênior

Principais atividades: Responsável por implantação, treinamento e suporte técnico de vários sistemas hoteleiros.

Implantações e treinamentos realizados em vários Estados do Brasil (São Paulo, Bahia, Maranhão, Espírito Santo etc)

CERTIFICAÇÕES

- PMP Project Management Professional
- DevOPS EXIN
- MCSE Microsoft Windows Server 2016
- ITIL OSA and Foundations V3
- COBIT 4.1
- ISO 20000 e ISO 27001
- Professional ScrumMaster I Scrum.org
- Professional Scrum Product Owner I Scrum.org

CURSOS E IDIOMAS

Diversos cursos na área de Tecnologia, destacando-se:

- Gerenciamento de Riscos PMI-RMP Dinsmore Compass
- Curso PMO Portfolio e Maturidade em Projetos IBMEC
- Curso completo de Gerenciamento de Projetos ProjectLab
- COBIT Governança em T.I INFNET
- Interconectando Redes com CISCO NSI

Idiomas:

Inglês - Fluente